【裁判字號】    92,交抗,904
【裁判日期】    921031
【裁判案由】    違反道路交通管理處罰條例
【裁判全文】
臺灣高等法院交通事件裁定                        九十二年度交抗字第九０四號
    抗  告  人
    即受處分人  甲○○
右抗告人因違反道路交通管理處罰條例案件，不服臺灣臺北地方法院，中華民國九十
二年八月十二日所為裁定（九十二年度交聲字第八八三號），提起抗告，本院裁定如
左：
    主  文
抗告駁回。
    理  由
一、按汽車駕駛人轉彎時，有左列情形之一者，處二百元以上六百元（註：新臺幣六
    百元以上一千八百元以下）以下罰鍰：(四)在多車道左轉彎，不先駛入內側車道者
    ，道路交通管理處罰條例第四十八條第四款定有明文。又汽車駕駛人有左列各款
    所列條款之一者，除依原條款處罰鍰外，並予記點：(一)第三十三條、第三十八條
    第一項、第四十條第一項、第四十五條、第四十七條第一款至第四款、第四十八
    條、第四十九條或第六十條第一項、第二項第一款至第三款情形之一者，各記違
    規點數一點，道路交通管理處罰條例第六十三條第一項第一款規定甚明。
二、原處分意旨謂本件異議人即受處分人甲○○於民國（下同）九十二年四月二十三
    日二十二時二十五分許，駕駛車牌號碼Ｇ三｜五一○號營業用小客車，沿臺北市
    ○○路第二車道由北往南方向行駛，行經臺北市○○路、延壽街口，左轉延壽街
    時，未先駛入內側車道致其左側車身與正行使同一道路方向內側第一車道由陳聖
    尹駕駛之車牌號碼ＡＷ｜六六二二號自用小客車前車頭發生碰撞而肇事，經臺北
    市政府警察局交通警察大隊製單舉發，嗣經原處分機關以異議人違反道路交通管
    理處罰條例第四十八條第四款規定，於九十二年六月二十六日以北市裁三字第駕
    裁二二｜ＡＢＩ四○○三三三號違反道路交通管理事件裁決書裁處罰鍰新臺幣（
    下同）六百元，並依同條例第六十三條第一項一款規定記違規點數一點之事實，
    有臺北市政府警察局北市警交大字第ＡＢＩ四○○三三三號舉發違反道路交通管
    理事件通知單、臺北市交通事件裁決所北市裁三字第駕裁二二｜ＡＢＩ四○○三
    三三號違反道路交通管理事件裁決書、道路交通事故現場圖、調查報告表、談話
    紀錄表各一件在卷可憑。
三、查以，受處人固不否認於右揭時、地駕駛車牌號碼Ｇ三｜五一○號營業用小客車
    與陳聖尹駕駛之車牌號碼ＡＷ｜六六二二號自用小客車碰撞肇事之事實，惟辯稱
    ：其行駛於內側車道，停在待轉處等待左轉時遭陳聖尹駕駛之汽車高速衝撞云云
    。經查，異議人於警詢時陳稱：其駕駛上開營業用小客車沿塔悠路北往南第二車
    道行駛，當時號誌為綠燈，其往前行駛準備左轉，當車速放慢左轉時，突有一車
    牌號碼ＡＷ｜六六二二號自用小客車沿塔悠路北往南第一車道快速駛來，致其汽
    車左側車身與該自用小客車車頭碰撞而肇事等語，核與車牌號碼ＡＷ｜六六二二
    號自用小客車駕駛人陳聖尹於警詢時陳稱：其駕駛上開自用小客車沿塔悠路北往
    南最內側車道行駛，行至肇事地點前，行駛於同向道路第二車道車牌號碼Ｇ三｜
    五一○號營業用小客車突然左轉，致其煞車不及，前車頭撞上該營業用小客車左
    側車身而肇事等語相符，有交通事故談話紀錄表各一件附卷可佐。復參以卷附異
    議人提出之車損照片二幀，異議人上開營業用小客車遭上開自用小客車撞擊之處
    在左側車身左後車門，足徵肇事之際異議人上開營業用小客車係自陳聖尹駕駛之
    自用小客車右側車道向左轉，行駛至陳聖尹駕駛之自用小客車前方，二車呈幾近
    垂直之情況下，遭陳聖尹駕車撞及，而陳聖尹駕駛之自用小客車既行駛於右揭路
    段內側第一車道，則異議人之營業用小客車顯係行駛於右揭路段之第二車道。異
    議人於左轉彎時，卻未先駛入內側車道，是其確有右揭違規事實無訛。至異議人
    雖辯稱其係行駛於右揭路段之內側車道云云，果爾，則異議人上開營業用小客車
    遭行駛同向同車道之陳聖尹所駕駛自用小客車追撞時，車損之處應在汽車之正後
    方，而非左側車身，足見異議人所辯與事實不符，不足採信。原審因而認原處分
    機關據以依法處分，核無違誤，駁回異議，洵無不合。
四、抗告意旨仍執前詞謂係行駛於內側車道，停於待轉區等待左轉，係遭陳聖尹撞及
    云云，惟此不僅與其警詢所述不符（行駛第二車道準備左轉等語），況其所駕駛
    營業用小客車撞擊點係在左側後車門前半部，幾近半車身處，如抗告意旨所稱屬
    實，則其車身既係從內側車道中左轉彎停止待轉，則自內側車道而來之陳車，自
    後撞擊之部位應係左後側部分才是，豈會出現車身中央處遭撞之結果，抗告人辯
    稱應該會刮到後保險桿掉落才對，依其二車幾近垂直的撞擊情狀，當不會生保險
    桿遭撞落之情，抗告意旨另認陳車煞車痕跡有打滑左斜，致撞及伊車，按以陳車
    穾見抗告人駕車車突然左轉，其煞車並向左偏，以避免正面撞擊，此為駕駛者正
    常反應，並不足為受處分人有利之認定。其抗告意旨所稱實屬事後卸責之詞，委
    無可採，抗告應予駁回。至於抗告意旨請求劉車賠償部分，係屬民事求償事件，
    非屬交通異議案件，應尋民事訴訟途徑處理。
五、據上論結，應依道路交通管理處罰條例第八十九條、道路交通案件處理辦法第二
    十六條，刑事訴訟法第四百十二條，裁定如主文。
中      華      民      國    九十二    年      十      月      三十一  日
                              臺灣高等法院交通法庭
                                  審判長法  官  許  增  男
                                        法  官  陳  孟  瑩
                                        法  官  周  煙  平
右正本證明與原本無異。
不得再抗告。
                                        書記官  蕭  麗  珍
中      華      民      國    九十二    年     十一     月      五      日


司法院資訊處製作；財團法人民間司法改革基金會備份。
